【裁判字號】    99,訴,1178
【裁判日期】    990526
【裁判案由】    毒品危害防制條例
【裁判全文】
臺灣板橋地方法院刑事判決              99年度訴字第1178號
公  訴  人  臺灣板橋地方法院檢察署檢察官
被      告  甲○○
上列被告因違反毒品危害防制條例案件，經檢察官提起公訴（99
年度毒偵字第1831號），因被告於準備程序中就被訴事實為有罪
之陳述，經本院合議庭裁定由受命法官獨任進行簡式審判程序，
並判決如下：
    主  文
甲○○施用第一級毒品，累犯，處有期徒刑捌月。扣案之海洛因
壹包（驗餘淨重零點零零柒公克）沒收並銷燬，包裝上開海洛因
之外包裝袋壹個沒收。
    事  實
一、甲○○前因贓物案件，經本院以96年度簡字第1442號判處有
    期徒刑4 月確定，嗣經減刑為有期徒刑2 月確定，又因竊盜
    案件，經本院以96年度簡字第6452號判處有期徒刑3 月確定
    ，上開2 罪經接續執行，於民國98年2 月8 日執行完畢。又
    其前於96年間，因施用毒品案件，經本院以96年度毒聲字第
    1924號裁定送觀察、勒戒後，認有繼續施用傾向，經本院以
    96年度毒聲字第2386號裁定令入戒治處所施以強制戒治，於
    97年9 月9 日執行完畢，並經臺灣板橋方法院檢察署檢察官
    以97年度戒毒偵字第497 號為不起訴處分確定；另因施用毒
    品案件，經本院以98年度訴字第3408號判處有期徒刑8 月，
    並經臺灣高等法院以98年度上訴字第5032號駁回上訴而確定
    ，又因施用毒品案件，經本院以98年度訴字第4287號判處有
    期徒刑8 月、8 月，應執行有期徒刑1 年2 月確定。再因施
    用毒品案件，經本院以99年訴字第149 號判處有期徒刑8 月
    確定。詎猶不知悔改，基於施用第一級毒品海洛因之犯意，
    於99年2 月20日某時，在新莊市○○街90號2 樓住處（起訴
    書略載99年2 月21日14時22分許為警採尿回溯26小時內某時
    許，在不詳處所），以針筒注射稀釋後海洛因之方式，施用
    第一級毒品海洛因1 次，嗣為警於同年月21日13時30分許，
    在臺北縣新莊市○○街90號2 樓樓梯旁查獲，並扣得海洛因
    1 包（淨重：0.009 公克，取樣0.002 公克鑑驗用罄，驗餘
    淨重0.007 公克），復採集其尿液送驗後呈嗎啡陽性反應，
    始查悉上情。
二、案經臺北縣政府警察局新莊分局移送臺灣板橋地方法院檢察
    署檢察官偵查起訴。
    理  由
一、被告甲○○於上揭時間、地點施用第一級毒品海洛因1 次之
    事實，業據其於本院審理中坦承不諱，而被告於前揭時間為
    警查獲時採集之尿液，經送驗結果呈嗎啡陽性反應，此有台
    灣檢驗科技股份有限公司UL/2010/20686 號濫用藥物檢驗報
    告、台北縣政府警察局新莊分局毒品尿液對照表各1 份附卷
    可佐，且有現場照片2 幀附卷可憑，另有海洛因1 包（淨重
    ：0.009 公克，取樣0.002 公克鑑驗用罄，驗餘淨重0.007
    公克）扣案可稽，被告前開自白與事實相符，應堪採信。又
    其前於96年間，因施用毒品案件，經本院以96年度毒聲字第
    1924號裁定送觀察、勒戒後，認有繼續施用傾向，經本院以
    96年度毒聲字第2386號裁定令入戒治處所施以強制戒治，於
    97年9 月9 日執行完畢，並經臺灣板橋方法院檢察署檢察官
    以97年度戒毒偵字第497 號為不起訴處分確定，另因施用毒
    品案件，經本院以98年度訴字第3408號判處有期徒刑8 月，
    並經臺灣高等法院以98年度上訴字第5032號駁回上訴而確定
    ，又因施用毒品案件，經本院以98年度訴字第4287號判處有
    期徒刑8 月、8 月，應執行有期徒刑1 年2 月確定，再因施
    用毒品案件，經本院以99年訴字第149 號判處有期徒刑8 月
    確定，有臺灣高等法院被告前案紀錄表乙份附卷可佐，其於
    強制戒治完畢釋放後5 年內犯上開施用毒品案件後，再為本
    件施用毒品犯行，應可認定。本案事證明確，被告犯行洵堪
    認定，應予依法論科。
二、核被告所為，係犯毒品危害防制條例第10條第1 項施用第一
    級毒品罪。其施用前後持有海洛因之低度行為，應為施用海
    洛因之高度行為所吸收，不另論罪。又被告有事實欄所示之
    前科及執行紀錄，有臺灣高等法院被告前案紀錄表1 份附卷
    可稽，其受有期徒刑之執行完畢後，於5 年以內故意再犯本
    件有期徒刑以上之罪，為累犯，依刑法第47條第1 項規定加
    重其刑。爰審酌被告有贓物、竊盜、妨害自由、煙毒、毒品
    等案之前科紀錄、其犯罪手段、生活狀況、國中畢業之智識
    程度、施用毒品係對自己身體之殘害，及其犯罪後坦承犯行
    之態度等一切情狀，量處如主文所示之刑。
三、扣案之白色粉末1 包（淨重0.009 公克，取樣0.002 公克鑑
    驗用罄，驗餘淨重0.007 公克），檢出第一級毒品海洛因成
    分，有交通部民用航空局航空醫務中心99年3 月8 日航藥鑑
    字第0991462 號毒品鑑定書1 份附卷可憑，爰依毒品危害防
    制條例第18條第1 項前段規定，沒收並銷燬，扣案之上開海
    洛因外包裝袋1 個，並非不可與毒品分離，係用於包裹毒品
    ，防止其裸露、潮濕，便於攜帶施用，認係被告所有，且供
    其施用毒品所用之物，應依刑法第38條第1 項第2 款規定，
    宣告沒收。
據上論斷，應依刑事訴訟法第299 條第1 項前段、第273 條之 1
第1 項，毒品危害防制條例第10條第1 項、第18條第1 項前段，
刑法第11條、第47條第1 項、第38條第1 項第2 款，判決如主文
。
本案經檢察官林常智到庭執行職務。
中    華    民    國    99    年    5     月    26    日
                    刑事第二十一庭  法  官  俞秀美
以上正本證明與原本無異。
如不服本判決，應於判決送達後10日內敘明上訴理由，向本院提
出上訴狀 (應附繕本) ，上訴於臺灣高等法院。其未敘述上訴理
由者，應於上訴期間屆滿後20日內向本院補提理由書「切勿逕送
上級法院」。
                                    書記官  謝怡貞
中    華    民    國    99    年    5     月    26    日
附錄本案論罪科刑之法條：
毒品危害防制條例第10條第1 項
施用第一級毒品者，處6 月以上5 年以下有期徒刑。

司法院資訊處製作；財團法人民間司法改革基金會備份。
